# 新收入准则对业绩达标的影响

提问人：sybspxcpa 时间：2021-05-10 13:42:49
陈版，您好
根据新收入准则第四十三条“首次执行本准则的企业，应该根据首次执行本准则的累积影响数，调整首次执行本准则当年年初留存收益及财务报表其他相关项目金额，对可比期间信息不予调整”，“企业可以仅对在首次执行日尚未完成的合同的累计影响数进行调整”。但按旧准则“已完成”的合同按照新准则可能并未完成，或者虽已完成，但按新准则确认的收入的金额和时间有所不同。
由于新收入准则变更导致的以前未达标的业绩承诺达标/或者达标的业绩承诺不达标了，到底应该按老准则算业绩还是按新准则算？
谢谢

回答人：chenyiwei
这个问题不是单纯的新旧会计准则过渡衔接的技术问题，而是交易双方之间利益分配问题，应由交易双方通过补充协议约定。
从专业角度，个人建议继续按照原收入准则下的确认和计量口径确认原业绩承诺的完成情况。但该事项应由交易双方协商确定，我们作为中介机构不能代为决策（代行管理职能），不能根据自己的理解擅自作出处理。